臺灣新竹地方法院刑事判決
111年度訴字第194號
公  訴  人  臺灣新竹地方檢察署檢察官
被      告  戴竣倫




上列被告因傷害等案件，經檢察官提起公訴（111年度偵字第162
2、1910號），被告於本院準備程序進行中，就被訴事實均為有
罪之陳述，經本院合議庭裁定由受命法官獨任進行簡式審判程序
，判決如下：
    主          文
戴竣倫犯附表各編號主文欄所示之罪，各處同表同編號同欄所示
之刑。附表編號1、2部分應執行拘役壹佰日，如易科罰金，以新
臺幣壹仟元折算壹日。附表編號3、4、5部分應執行有期徒刑玖
月，如易科罰金，以新臺幣壹仟元折算壹日。　　
扣案之鋁製球棒壹支沒收。　　
　　犯罪事實及理由
一、本案犯罪事實及證據，除附件犯罪事實一後段部分，應補充
    告訴人鄧銘哲受有「右側前臂挫傷之傷害」。證據部分，應
    補充「被告戴竣倫於本院調查、準備及簡式審判程序時之自
    白」外，餘均引用附件之記載。
二、論罪科刑：
　㈠核被告就附件之犯罪事實一前段部分所為，係犯刑法第305條
    之恐嚇危害安全罪；就附件之犯罪事實一後段部分所為，係
    犯刑法第277條第1項之傷害罪（分別傷害告訴人余春蘭、鄧
    銘哲部分，共2罪）及刑法第354條之毀損他人物品罪；就附
    件之犯罪事實二前段部分所為，係犯刑法第305條之恐嚇危
    害安全罪；就附件之犯罪事實二後段部分所為，係犯刑法第
    354條之毀損他人物品罪；就附件之犯罪事實三部分所為，
    係犯刑法第305條之恐嚇危害安全罪。
　㈡被告就附件之犯罪事實一後段、附件之犯罪事實二後段部分
    ，於各該密接時間，在同一地點，分持鋁製球棒、長柄湯杓
    砸友鮮國際有限公司（下稱友鮮公司）的財產物品之數行為
    ，反覆侵害同一法益，依一般社會健全觀念，在客觀上難以
    強行分割，在評價上，應視為數個舉動之接續施行，合為包
    括之一行為予以評價，較為合理，應各論以接續犯。　
　㈢被告就附件之犯罪事實一前段、附件之犯罪事實二前段、附
    件之犯罪事實三部分，係以一行為同時恐嚇友鮮公司負責人
    、員工之數人，為同種想像競合犯，應依刑法第55條規定，
    各從一重處斷。被告就附件之犯罪事實一後段所示傷害告訴
    人余春蘭部分，係於砸友鮮公司的財產物品過程中所為，係
    屬於一行為同時觸犯上開2罪名，為想像競合犯，依刑法第5
    5條規定，從一重之傷害罪處斷。
　㈣被告就附件之犯罪事實一部分所犯恐嚇危害安全罪、傷害罪
    （2罪）；就附件之犯罪事實二部分所犯恐嚇危害安全罪、
    毀損他人物品罪；就附件之犯罪事實三部分所犯恐嚇危害安
    全罪，犯意各別，行為互殊，應分論併罰。
　㈤爰以行為人責任為基礎，審酌被告不思循合法途徑解決糾紛
    ，三度於接近的日期前往友鮮公司犯案，無端造成友鮮公司
    負責人、員工心生畏懼，身體、財產受有相當損害，其中第
    2次犯案還是甫經檢察官命交保出來，被告竟不知警惕收斂
    ，再度前往友鮮公司犯案，行徑囂張而毫無節制，犯罪情節
    絕非輕微，第3次另以放鞭炮、撒紙錢方式恐嚇友鮮公司負
    責人、員工，手段相當惡劣，參以被告早於110年4月間曾以
    恐嚇手段向他人討債，經檢察官為緩起訴處分確定，有臺灣
    新竹地方檢察署檢察官110年度偵字第10955號緩起訴處分書
    1紙為憑（見偵1910卷第60頁），在在顯示被告極度欠缺尊
    重他人權利及守法意識，其不法行為沒有因經歷刑事偵審程
    序而改變，核其本案行為應受相當之責難，否則不足以反映
    其主觀惡性。被告雖於本院審理時坦承全部犯行，並與告訴
    人周振煬、余春蘭、鄧銘哲成立和解，惟實際付款期程仍遙
    遙無期，業據被告供述明確（見訴卷第79頁），足認上開告
    訴人之財產與非財產上損害迄今尚未獲得填補。兼衡被告於
    本院審理時陳稱高中肄業之智識程度，無工作收入，未婚，
    無小孩之家庭經濟狀況等一切情狀，分別量處如主文第1項
    即附表各編號主文欄所示之刑，另審酌被告犯罪日期接近、
    手段相類、情節惡劣、被害人、動機相同，以及迄今實際未
    履行和解條件而整體評價被告應受非難及矯治之程度，分別
    就拘役刑、有期徒刑定其各應執行之刑，並均諭知易科罰金
    之折算標準。
三、沒收：
　　扣案之鋁製球棒1支為被告所有且供附件之犯罪事實一後段
    部分犯罪所用，業據被告供述明確，爰依刑法第38條第2項
    前段規定宣告沒收。
據上論斷，應依刑事訴訟法第273條之1第1項、第299條第1項前
段、第310條之2、第454條第2項，判決如主文。
本案經檢察官陳昭德提起公訴，檢察官陳亭宇到庭執行職務。
中　　華　　民　　國　　111 　年　　4 　　月　　7 　　日
                  刑事第一庭  法  官  王凱平  
以上正本證明與原本無異。
如不服本判決應於收受本判決後20日內向本院提出上訴書狀，上
訴書狀應敘述具體理由。上訴書狀未敘述上訴理由者，應於上訴
期間屆滿後20日內補提理由書狀於本院（均須按他造當事人之人
數附繕本）「切勿逕送上級法院」。
中　　華　　民　　國　　111 　年　　4 　　月　　7 　　日
                              書記官  鍾佩芳
附錄本案論罪科刑法條：
刑法第305條
以加害生命、身體、自由、名譽、財產之事恐嚇他人，致生危害
於安全者，處2年以下有期徒刑、拘役或9000元以下罰金。

刑法第277條第1項
傷害人之身體或健康者，處5年以下有期徒刑、拘役或50萬元以
下罰金。 

刑法第354條
毀棄、損壞前2條以外之他人之物或致令不堪用，足以生損害於
公眾或他人者，處2年以下有期徒刑、拘役或1萬5000元以下罰金
。

附表   編號 犯    罪     事   實 主                        文 1 附件之犯罪事實一前段  戴竣倫犯恐嚇危害安全罪，處拘役肆拾日，如易科罰金，以新臺幣壹仟元折算壹日。 2 附件之犯罪事實一後段 戴竣倫犯傷害罪，處拘役伍拾日，如易科罰金，以新臺幣壹仟元折算壹日。又犯傷害罪，處拘役肆拾日，如易科罰金，以新臺幣壹仟元折算壹日。 3 附件之犯罪事實二前段 戴竣倫犯恐嚇危害安全罪，處有期徒刑參月，如易科罰金，以新臺幣壹仟元折算壹日。 4 附件之犯罪事實二後段 戴竣倫犯毀損他人物品罪，處有期徒刑肆月，如易科罰金，以新臺幣壹仟元折算壹日。 5 附件之犯罪事實三 戴竣倫犯恐嚇危害安全罪，處有期徒刑伍月，如易科罰金，以新臺幣壹仟元折算壹日。 




【附 件：臺灣新竹地方檢察署檢察官111年度偵字第1622、1910
號起訴書】
臺灣新竹地方檢察署檢察官起訴書
                                     111年度偵字第1622號
                                     111年度偵字第1910號
　　被　　告　戴竣倫　
上列被告因妨害自由等案件，業經偵查終結，認應提起公訴，茲
將犯罪事實及證據並所犯法條分敘如下：
　　犯罪事實
一、戴竣倫與友鮮國際有限公司（下稱友鮮公司）因買賣肉品而
    生交易糾紛，竟基於恐嚇之犯意，於民國111年1月19日下午
    1時51分許，在不詳地點，持手機門號0000-000000號撥打友
    鮮公司00-0000000之客服電話，經友鮮公司員工余春蘭接通
    後，戴竣倫即以「你們想吃子彈是不是，沒關係我叫人來」
    等加害生命、身體、財產安全之言詞恐嚇，余春蘭及在場之
    友鮮公司負責人周振煬、員工鄧哲銘聽聞後，因而心生恐懼
    ，致生危害於渠等之安全。嗣於同日下午2時30分許，戴竣
    倫另基於傷害、毀損之犯意，持鋁製球棒前往位在新竹縣○○
    市○○路0段000號之友鮮公司，先持鋁製球棒敲打友鮮公司辦
    公室大門之透明玻璃，致玻璃碎裂並噴濺至玻璃後方之余春
    蘭頭部，復持鋁製球棒朝周振煬攻擊，然因擊中周振煬身旁
    之推車而不遂後，再度持鋁製球棒敲打辦公室窗戶之透明玻
    璃，致玻璃碎裂並再度噴濺至玻璃後方之余春蘭頭部，造成
    余春蘭受有頭皮擦傷之傷害，戴竣倫復進入辦公室中，持鋁
    棒敲打辦公室內木桌，致令玻璃、木桌均毀損而不堪使用，
    足生損害於周振煬。戴竣倫於為上開毀損、傷害行為後，另
    基於傷害之犯意，持球棒衝入友鮮公司之冷凍庫毆打在場鄧
    銘哲，造成鄧銘哲受有右前臂挫傷之傷害。嗣經警到場後，
    以現行犯逮捕戴竣倫，並扣得鋁製球棒1支。
二、戴竣倫於為上揭犯罪事實一之行為，經警逮捕並解送至本署
    ，經本署檢察官諭知以新臺幣3萬元交保後，竟另基於恐嚇
    之犯意，於111年1月19日晚上23時59分許，在其位於新竹縣
    ○○鄉○○路000號之住處，透過其持有之手機門號0000-000000
    號聯繫友鮮公司社群軟體LINE官方客服，並以「戴天倫」之
    暱稱留言：「打我是嗎、欸，你們店裡明天不用開了（語音
    訊息）、他媽的我跟你講啦，你叫警察來都一樣啦（語音訊
    息）、我交保了你們試試看、今天打完的兩個等著」等加害
    生命、身體、財產安全之恐嚇訊息，余春蘭、周振煬於接獲
    上開訊息後，因而心生恐懼，致生危害於安全。戴竣倫並於
    翌（20）日凌晨1時15分許，另基於毀損之犯意，前往新竹
    縣○○市○○路0段000號之友鮮公司，持長柄湯勺破壞周振煬所
    管領、停放於友鮮公司門口之車牌號碼000-0000號自用小貨
    車之左車窗、左後照鏡及左雨遮，車牌號碼0000-00號自用
    小貨車之左車窗、左後照鏡及左雨遮，車牌號碼000-0000號
    自用小貨車之右車窗、右後照鏡及右雨遮，車牌號碼000-00
    00號自用小貨車之左後照鏡，致上開4輛自用小貨車上開部
    位破裂毀損而不堪使用，足生損害於周振煬。嗣周振煬報案
    後，經警調閱監視器錄像畫面，始查悉上情。
三、戴竣倫於為上開犯行後，竟復基於恐嚇之犯意，於111年1月
    23日下午1時18分許，前往位在新竹縣○○市○○路0段000號之
    友鮮公司燃放鞭炮、撒冥紙，致友鮮公司內之火災警報器鳴
    響，以此方式恫嚇友鮮公司及其員工之安全，周振煬、余春
    蘭、鄧銘哲於翌（24）日上班時，於遭戴竣倫數度為恐嚇、
    傷害、毀損等犯行之情狀下，再度發現上揭情形，因而心生
    恐懼，致生危害於生命及身體安全。
四、周振煬、余春蘭、鄧銘哲訴由新竹縣政府警察局竹北分局報
    告偵辦。
　　證據並所犯法條
一、證據清單及待證事實：
（一）犯罪事實一部分：
編號 證據清單 待證事實 1 被告戴竣倫於警詢時及偵訊中之供述 犯罪事實一全部犯罪事實。 2 證人即告訴人周振煬於警詢時及偵訊中具結之證述 犯罪事實一中，被告有為恐嚇、毀損、致告訴人余春蘭受有傷害之事實。 3 證人即告訴人余春蘭於警詢時及偵訊中具結之證述 犯罪事實一中，被告有為恐嚇、毀損、致告訴人余春蘭受有傷害之事實。 4 證人即告訴人鄧銘哲於警詢時及偵訊中具結之證述 犯罪事實一中，被告有為恐嚇、毀損、致告訴人鄧銘哲受有傷害之事實。 5 證人劉冠廷於偵訊中具結之證述 犯罪事實一中，被告有為恐嚇、毀損、致告訴人鄧銘哲受有傷害之事實。 6 新仁醫院乙種診斷證明書2份 犯罪事實一中，告訴人余春蘭、鄧銘哲等2人受有傷害之事實。 7 新竹縣政府警察局竹北分局扣押筆錄、扣押物品收據、扣押物品目錄表各1份 被告有持鋁製球棒為傷害、毀損等犯行之事實。 8 錄音譯文1份、監視器錄像暨現場照片20張 犯罪事實一全部犯罪事實。 9 本署檢察官111年1月27日勘驗筆錄1份 犯罪事實一全部犯罪事實。 10 遠傳資料查詢結果1份 行動電話門號0000000000號有於犯罪事實一所示之時間撥打市話00-0000000號並通話之事實。 
（二）犯罪事實二部分
編號 證據清單 待證事實 1 被告戴竣倫於警詢時及偵訊中之供述 犯罪事實二全部犯罪事實。 2 證人即告訴人周振煬於警詢時及偵訊中具結之證述 犯罪事實二全部犯罪事實。 3 證人即告訴人余春蘭於警詢時及偵訊中具結之證述 犯罪事實二全部犯罪事實。 4 證人鄧銘哲於偵訊中具結之證述 被告毀損友鮮公司車輛之事實。 5 證人劉冠廷於偵訊中具結之證述 被告毀損友鮮公司車輛之事實。 6 監視器錄像翻拍暨告車輛毀損照片22張、長柄勺照片1張 被告毀損友鮮公司車輛之事實。 7 友鮮公司對話紀錄翻拍照片1張、客服留言譯文1份、錄音檔光1片 被告為犯罪事實二恐嚇犯行之事實。 8 監視器錄像光碟1片 被告毀損友鮮公司車輛之事實。 
（三）犯罪事實三部分
編號 證據清單 待證事實 1 被告戴竣倫於警詢時及偵訊中之供述 犯罪事實三全部犯罪事實。 2 證人即告訴人周振煬於警詢時及偵訊中具結之證述 犯罪事實三全部犯罪事實。 3 證人即告訴余春蘭於警詢時及偵訊中具結之證述 犯罪事實三全部犯罪事實。 4 證人即被害人鄧銘哲於警詢時及偵訊中具結之證述 犯罪事實三全部犯罪事實。 5 監視器錄像畫面翻拍照片2張 犯罪事實三全部犯罪事實。 
二、核被告於犯罪事實欄一所為，係犯刑法第277條第1項之傷害
    （2罪）、同法第305條之恐嚇危害安全、同法第354條之毀
    損等罪嫌。核被告於犯罪事實欄二所為，係犯刑法第305條
    之恐嚇危害安全、同法第354條毀損等罪嫌。核被告於犯罪
    事實欄三所為，係犯刑法第305條之恐嚇危害安全罪嫌。犯
    罪事實一中，被告以一行為毀損友鮮公司之大門、窗戶玻璃
    、木桌及傷害告訴人余春蘭之行為，觸犯上揭傷害、毀損等
    2罪名，為想像競合犯，請依刑法第55條前段規定，從一重
    之傷害罪處斷。被告所為3次恐嚇危害安全、2次傷害、1次
    毀損等犯行，犯意各別，行為互殊，請予分論併罰。扣案之
    鋁製球棒1支，係供犯罪所用之物，如認屬被告者，請依刑
    法第38條第2項之規定，宣告沒收之。末查，被告素行不佳
    ，犯後態度惡劣，且一再以暴力施加被害人，視法律於無物
    ，請從重量刑，並勿為緩刑之諭知，以示懲戒。
三、依刑事訴訟法第251條第1項提起公訴。
　　此　致
臺灣新竹地方法院
中　　華　　民　　國　 111　　年　　3 　　月　　2 　　日
　　　　　　　　　　　　　　　檢　察　官　陳 昭 德
本件證明與原本無異
中　　華　　民　　國　 111　　年　　3 　　月　　9 　　日
                              書  記  官  邱 寶 範